【裁判字號】    95,聲,414
【裁判日期】    951107
【裁判案由】    停止強制執行
【裁判全文】
臺灣宜蘭地方法院民事裁定               95年度聲字第414號
聲  請  人  國新汽車股份有限公司
法定代理人  丙○○
聲  請  人  行迅股份有限公司
法定代理人  乙○○
相  對  人  台灣銀行
法定代理人  甲○○
上列當事人間聲請停止停止強制執行事件，本院裁定如下：
    主  文
聲請人供擔保新臺幣陸拾壹萬玖仟元後，本院九十四年執字七七
五號求償債務執行事件，就附表之「暫編601 號建物」內如附圖
所示Ａ、Ｂ、Ｃ、Ｄ、Ｅ、Ｆ、Ｇ、Ｈ等部分（面積合計775.44
平方公尺）所為之強制執行程序，於本院九十五年度訴字第三一
九號第三人異議之訴事件判決確定、和解或撤回起訴前應暫予停
止。
    理  由
一、按有回復原狀之聲請，或提起再審或異議之訴，或對於和解
    為繼續審判之請求，或提起宣告調解無效之訴、撤銷調解之
    訴，或對於第4條第1 項第5款之裁定提起抗告時，法院因必
    要情形或依聲請定相當並確實之擔保，得為停止強制執行之
    裁定。強制執行法第18條第2項定有明文。
二、查本件聲請人以其向本院提起第三人異議之訴民事事件為由
    ，聲請裁定停止本院94年度執字第775 號求償債務事件就附
    表所示「暫編601 號建物」內如附圖所示Ａ、Ｂ、Ｃ、Ｄ、
    Ｅ、Ｆ、Ｇ、Ｈ等部分（面積合計775.44平方公尺）之強制
    執行程序，經調取本院95年度訴字第319 號第三人異議之訴
    民事卷宗及前開強制執行卷宗審究後，堪認聲請人之聲請為
    有理由。
三、按法院依強制執行法第18條第2 項定擔保金額而准許停止強
    制執行之裁定者，該項擔保係供債權人因停止執行所受損害
    之賠償，其數額應依標的物停止執行後，債權人未能即時受
    償或利用該標的物所受之損害額，或其因另供擔保強制執行
    所受之損害額定之，非以標的物之價值或其債權額為依據（
    最高法院79年台抗字第158 號判例參照）。是查，本件相對
    人即債權人係持本院92年4 月21日宜院雅民執壬91執庚字第
    1832號債權憑證為執行名義，主張對於債務人國糧實業股份
    有限公司、黃新發、黃新長、乙○○等人有新臺幣（下同 ）
    334, 444,432元之債權未受清償，而聲請對債務人國糧實業
    股份有限公司及黃新發所有如附表所示之不動產聲請強制執
    行，然聲請人係就其中「暫編601號建物」內如附圖所示 Ａ
    、Ｂ、Ｃ、Ｄ、Ｅ、Ｆ、Ｇ、Ｈ等部分（面積775.44平方公
    尺）提起第三人異議之訴暨聲請停止執行，而該「暫編 601
    號」面積合計2567.03 平方公尺之全部建物，經執行法院送
    請鑑定後價值為13,661,000元，以此評估相對人因前開強制
    執行程序停止，致未能儘速執行該「暫編601 建物」內如附
    圖所示Ａ、Ｂ、Ｃ、Ｄ、Ｅ、Ｆ、Ｇ、Ｈ等部分標的（面積
    合計775.44平方公尺）所受之損害，約為其本得就該「暫編
    601號建物」內面積775.44 平方公尺部分（此部分因與「暫
    編601 號建物」其餘建物係屬可分，可單獨成為買賣標的，
    故僅就此面積775.44平方公尺部分計算），所賣得價金而受
    償之債權利息損失每年206,334元（即13,661,000元×77544
    /256703平方公尺×5％＝206,334 元，元以下四捨五入），
    而本件訴訟至上訴確定推估約需三年之期間，從而酌定聲請
    人應供之擔保金額為619,000元（即206,334元×3年＝619,0
    02元，惟2元部分不予酌列）。
四、爰依強制執行法第18條第2項裁定如主文。
中    華    民    國    95    年    11    月    7     日
                  臺灣宜蘭地方法院民事庭
                      法  官  邱景芬
正本與原本無異。
如不服本裁定應於裁定送達後10日內提出抗告狀（須附繕本），
並繳納抗告費新臺幣1,000元。
中    華    民    國    95    年    11    月    7     日
                      書記官  邱美龍


司法院資訊處製作；財團法人民間司法改革基金會備份。
